臺灣高等法院刑事判決
109年度上訴字第1388號
上  訴  人  臺灣臺北地方檢察署檢察官王巧玲
被      告  茹豪雄




上列上訴人因被告詐欺等案件，不服臺灣臺北地方法院108年度
審訴字第1073號，中華民國109年2月26日第一審判決（起訴案號
：臺灣臺北地方檢察署108年度偵字第19657號），提起上訴，本
院判決如下：
    主  文
原判決撤銷。
茹豪雄犯如附表所示之罪，均累犯，各處如附表主文欄所示之刑
及沒收。應執行有期徒刑貳年捌月；沒收部分併執行之。
    犯罪事實
一、茹豪雄於民國108年5月間，經由下列詐欺集團成員陳俊銘（
    綽號「小峰」）之介紹，加入由蔣尚圃及身分不詳綽號「皮
    卡丘」等人為首之詐欺集團，並與該集團成員辜博揚（綽號
    「阿猴」）、葉乃銘、施緯（綽號「17歲小護士」）、王景
    弘、張嘉哲、吳崇瑋（綽號「水賤龜」）等人各分擔犯罪工
    作，由蔣尚圃指定茹豪雄擔任3號之收水工作即收取贓款，
    與2號之吳崇瑋、1號之辜博揚為一任務編組，或與2號之王
    景弘、1號之張嘉哲為一任務編組，由1號負責持人頭帳戶之
    提款卡，自提款機領取被害人遭騙匯入之款項後，將該款項
    交給2號，並由2號轉交給3號，3號再負責將款項交給蔣尚圃
    指定之施緯，茹豪雄因此即可獲得每日新臺幣（下同）3千
    元之報酬。謀議既定，茹豪雄即與上開人等共同基於意圖為
    自己不法所有之詐欺取財，及意圖隱匿特定犯罪所得去向之
    洗錢犯意聯絡，由該集團某不詳成員，先後對如附表所示之
    許高秀枝、鄧雅桂及侯宜均等人詐騙財物得逞後（詳情如附
    表所載），茹豪雄即依該詐欺集團在通訊軟體「微信」群組
    上之指示訊息收水，再將各次收取自王景弘等人之贓款，轉
    交其上手施緯而隱匿該等犯罪所得之去向，茹豪雄並獲得如
    附表所示3次犯行各3千元之報酬【茹豪雄加入上開詐欺犯罪
    組織後之首次犯行，已經臺灣士林地方法院以108年度金訴
    字第114號判決確定；另蔣尚圃、陳俊銘、辜博揚、施緯、
    王景弘、張嘉哲、吳崇瑋等人所涉本案犯嫌，由檢察官另行
    起訴或另案偵辦中】。
二、案經許高秀枝、鄧雅桂、侯宜均訴由臺北市政府警察局中山
    分局報告及臺灣臺北地方檢察署檢察官自行簽分偵辦。
    理  由
一、關於證據能力部分：
    本判決所引用之證據資料，無論供述證據或非供述證據，檢
    察官及被告茹豪雄均同意有證據能力（見本院卷第51、52頁
    ），或未於言詞辯論終結前聲明異議，且本院審酌該等供述
    證據作成時之情況，認為適當，非供述證據，亦查無非法取
    得而應予排除之情形，自均得作為證據。
二、認定犯罪事實所憑之證據及理由：
    上開犯罪事實（包括如附表所示之犯罪事實在內），業據被
    告於警詢、偵查、原審及本院中自白明確（見偵卷第9至14
    、317、318頁、原審卷第160至162、225、229至231頁、本
    院卷第50至52、83頁），核與證人即共犯張嘉哲、王景弘於
    警詢（見偵卷第41至57、65至81頁）、共犯陳俊銘於偵查中
    （見偵卷第277至280頁）等供承之情節相符，並有共犯王景
    弘提領贓款及被告收水等之監視器畫面翻拍照片等在卷可憑
    （見偵卷第17至27頁），以及如附表證據欄所列之證據資料
    可資佐證，被告之自白與事實相符，是其所為上開3次犯行
    均足以認定。
三、論罪：
  ㈠核被告所為上開3次犯行，均係犯刑法第339條之4第1項第2款
    之三人以上共同詐欺取財既遂罪及洗錢防制法第14條第1項
    之普通洗錢罪。被告與本案詐欺集團成員對於附表編號2、3
    所示之鄧雅桂及侯宜均等被害人，各基於單一犯罪決意、以
    同一事由之詐騙方式，使該等被害人因此受騙而接續多次匯
    出款項，其時地密接，且各侵害同一之法益，各行為之獨立
    性極為薄弱，均屬接續犯之一罪。鄧雅桂遭詐騙之總金額為
    427388元（詳參附表編號2），然起訴書就此部分，僅敘及
    其被騙匯入郭芷嫻合作金庫銀行及台北富邦銀行帳戶內共30
    8106元，顯屬漏未論及遭騙匯入其他帳戶之款項共119282元
    （計算式：000000－000000＝119282）；另侯宜均遭詐騙之總
    金額為858193元（詳參附表編號3），然起訴書就此部分，
    僅敘及其被騙匯入陳豫萱玉山銀行帳戶內共59974元（起訴
    書誤載為59984元），顯屬漏未論及遭騙匯入其他帳戶之款
    項共798219元（計算式：000000－00000＝798219），此等部
    分因均屬實質上一罪，該等漏未論敘部分為起訴效力所及，
    本院自應併予審理。至於公訴檢察官於本院雖指稱被告所為
    可能構成參與犯罪組織罪乙節（見本院卷第50頁），惟因被
    告加入上開詐欺集團後，其首次犯行已經台灣士林地方法院
    以108年度金訴字第114號判處罪刑確定，有該判決書在卷可
    參（見原審卷第241至247頁），且偵查檢察官於本案起訴書
    內亦無起訴被告參與犯罪組織犯行之意，是此部分即不在本
    院之審理範圍，附此敘明。   
　㈡共同實施犯罪行為之人，在合同意思範圍以內，各自分擔犯
    罪行為之一部，相互利用他人之行為，以達其犯罪之目的者
    ，即應對於全部所發生之結果，共同負責；故共同正犯間非
    僅就其自己實施之行為負其責任，並在犯意聯絡之範圍內，
    對於其他共同正犯所實施之行為，亦應共同負責，是於集團
    式犯罪，原不必每一共犯均有直接聯繫，亦不必每一階段均
    參與，只須以自己共同犯罪之意思，事前同謀，而由其中一
    部分人實施犯罪行為者，即應對於犯罪結果負共同正犯罪責
    ，並無分別何部分為孰人下手之必要。被告與其所屬之詐欺
    集團成員，均知悉內部分工所從事行為係整體詐欺取財行為
    分擔之一環，各成員縱未親自參與詐騙被害人之行為，甚或
    未全盤知悉其他集團成員詐騙被害人之實際情形，然既於犯
    意聯絡範圍內相互利用集團成員行為，以達犯罪目的，則被
    告就前揭犯行，與犯罪事實欄所載之共犯及該詐欺集團所屬
    成員間，有犯意之聯絡及行為之分擔，依刑法第28條規定為
    共同正犯。
　㈢被告前開所犯罪名，均係在同一犯罪決意及預定計畫下所為
    ，因果歷程並未中斷，各應僅係一個犯罪行為，則其各以一
    行為而觸犯上開數罪名，均為想像競合犯，依刑法第55條規
    定，各從一重論以刑法第339條之4第1項第2款之三人以上共
    同犯詐欺取財既遂罪。
  ㈣被告所犯上開3罪間，其犯意各別且被害客體不同為數罪，
　　應予分論併罰。
四、科刑： 
　㈠刑罰加重事由（累犯）：
　　查被告曾因詐欺案件，經臺灣花蓮地方法院以107年度簡字
　　第48號判處有期徒刑3月確定，於107年7月24日執行完畢乙
　　節，有其前案紀錄表1份在卷可考（見本院卷第36頁），其
    於上開徒刑執行完畢後，5年以內故意再犯本案有期徒刑以
    上之3罪，依刑法第47條第1項規定均為累犯。審酌被告在上
    開徒刑執行完畢後之短期間內，再犯性質相同之本案詐欺罪
    ，足認其具有特別惡性及對刑罰反應力薄弱之情狀，且本案
    情節又無罪刑不相當或有違反比例原則之情形，是就其所
　　為均予以加重其刑。
  ㈡審酌被告正值壯年且身心健全，不思循正當途徑獲取財物，
　　竟加入詐欺集團分擔部分犯行，意圖以此方式坐領不法利益
　　，非但造成被害人等受有財產上之損害，並助長詐騙犯行肆
    虐，導致人際間之信賴感瓦解，影響社會治安甚鉅，且因其
    掩飾犯罪贓款之去向，致使被害人等之索回尤為困難，所為
　　至有可議；惟念及其於犯後能坦承犯行，但迄未賠償被害人
    等所受損害之犯後態度；兼衡其犯罪之動機、目的、手段、
    各罪間之犯罪情節、高職畢業之智識程度、有配偶及二位子
    女須扶養、每月收入約2萬餘元等生活狀況、所獲犯罪所得
    以及所生危害等一切情狀。原審關於科刑略以：審酌被告加
    入詐欺集團，擔任收水之角色以獲取不法利益，不僅侵害各
    被害人之財產法益，且嚴重影響社會治安，實屬不該，惟念
    其犯後坦承犯行，已有悔意，態度尚可，兼衡其於詐欺集團
    中並非擔任主導角色，暨其犯罪動機、手段、智識程度及家
    庭生活狀況、未與被害人等達成和解等一切情狀，而就所犯
    3罪均量處有期徒刑1年4月，並定刑有期徒刑2年8月等節。
    雖本院就附表編號2、3部分，認定被害人遭騙之金額多於原
    審認定之數額，犯罪事實有所擴張，惟考量被告參與之犯罪
    情節，係擔任出面收水之工作，須曝露身分，被查獲之風險
    甚高，足徵其在該犯罪集團內之角色，僅屬下層邊緣成員，
    非屬上層籌畫犯罪之核心人物，惡性相對較低，故此，就徒
    刑部分，仍量處與原審相同之刑度（包括執行刑）。至於洗
    錢防制法第14條第1項洗錢罪之主刑，雖有「併科5百萬元以
    下罰金」之規定，但因想像競合犯，依刑法第55條規定「一
    行為而觸犯數罪名者，從一重處斷。但不得科以較輕罪名所
    定最輕本刑以下之刑」，可見該條所稱「從一重處斷」者，
    係指「罪名與刑罰」而言，亦即數罪成立想像競合犯關係而
    從其中一重罪之刑處斷時，輕罪之刑為重罪所吸收（但不得
    科以較輕罪名所定最輕本刑以下之刑），自不再論輕罪之刑
    罰。因此，本案即無對被告諭知併科罰金之必要。
五、沒收：　　
    被告加入本案犯罪集團擔任收水工作，係日領3千元，且其
    自108年5月17日起至同年6月17日止，共獲得2萬4千元之報
    酬，已據其供承明確在卷（見偵卷第13頁）。因本案被害人
    等遭騙致匯出金錢之日期，許高秀枝為108年5月29日，鄧雅
    桂為從同年5月30日夜間延續至翌日（31日）始完成匯款，
    侯宜均之匯款日期為同年6月1日，均在被告上開供承之犯罪
    期間內，衡以本案詐欺集團犯罪目的既在騙取金錢，則對於
    詐騙得手之款項，自是在短時間內即予提領，此從被害人等
    報警後，經警方通知人頭帳戶之相關銀行圈存贓款結果，多
    數帳戶之贓款已被領走，僅有少數帳戶尚餘數十元至數百元
    而已，此有金融機構聯防機制通報單及165專線協請金融機
    構暫行圈存疑似詐欺款項通報單等在卷可佐（見偵卷第111
    、151至159頁），是被告應在108年5月29日、同年5月31日
    及同年6月1日有從事收水，並各獲得3千元之犯罪所得甚明
    。此等款項為其所有，雖未經扣案，仍應依刑法第38條之1
    第1項前段規定，各在其附表所示犯罪項下宣告沒收，並依
    刑法第38條之1第3項規定，各諭知於全部或一部不能沒收時
    ，均追徵其價額。至於被告其他收水之報酬，因與本案犯罪
    無關，尚不得在本案宣告沒收。此外，被告擔任收水所收取
    之贓款，因均已交付其上手施緯，而非屬其犯罪所得，亦不
    得宣告沒收。
六、不另為無罪諭知部分：
    公訴意旨另認被告就如起訴書犯罪事實欄一所示犯行，亦涉
    犯洗錢防制法第15條第1項第2款之洗錢罪嫌云云。然查，洗
    錢防制法第15條第1項規定之洗錢罪，係指：「收受、持有
    或使用之財物或財產上利益，有下列情形之一，而無合理來
    源且與收入顯不相當者，處六月以上五年以下有期徒刑，得
    併科新臺幣五百萬元以下罰金：一、冒名或以假名向金融機
    構申請開立帳戶。二、以不正方法取得他人向金融機構申請
    開立之帳戶。三、規避第七條至第十條所定洗錢防制程序。
    」從而特殊洗錢罪之成立，不以查有前置犯罪之情形為要件
    ，但必須其收受、持有或使用之財物或財產上利益，無合理
    來源並與收入顯不相當，且其財物或財產上利益之取得必須
    符合上開列舉之三種類型者為限。易言之，第15條之特殊洗
    錢罪，係在無法證明前置犯罪之特定不法所得，而未能依第
    14條之一般洗錢罪論處時，始予適用。本案被告所為係意圖
    隱匿詐欺犯罪所得之去向，而將贓款交予其他共同正犯，乃
    屬有前置犯罪之洗錢行為，且與洗錢防制法第15條第1項規
    定之三種類型不同，自與該條項規定之構成要件不該當，而
    僅構成洗錢防制法第14條第1項之罪。公訴意旨認被告上開
    行為，同時構成洗錢防制法第15條第1項罪嫌乙節，尚有未
    洽，惟起訴書認此部分與上述被告成罪部分為想像競合犯，
    屬裁判上之一罪，爰不另為無罪之諭知。
七、撤銷原判決之理由
    檢察官上訴略以：被告所為嚴重危害社會治安，且被害人眾
    多，其行為惡性非輕，又其於警詢猶辯稱不清楚收取之贓款
    係透過什麼方式詐騙而來、只知其工作內容是收錢云云，顯
    見無悔悟之意，原審所為量刑及定刑，顯屬過輕等語。然如
    上所述，本院審酌一切犯罪情狀，認原審之量刑及定刑，合
    於罪刑相當原則，並無失之過輕之處，是檢察官之上訴為無
    理由。惟原審判決，㈠就如附表編號2、3所示部分，因係屬
    接續犯之實質上一罪，對於該等被害人因受騙而匯出超過起
    訴數額之款項，為起訴效力所及，原審卻未併予審理，有已
    受請求之事項而未予判決之違法。㈡就被告之犯罪所得部分
    ，應係就附表所示各罪，各獲得3千元之報酬，原審卻認為
    總共僅獲得3千元之報酬，亦未明確認定係何次犯罪之犯罪
    所得等節，有與卷證資料不符及理由未備之不當，且就部分
    犯罪所得有漏未宣告沒收及追徵之違誤。此等部分雖未據檢
    察官上訴指摘，但原審判決既有可議，即無可維持。
八、綜上所述，檢察官之上訴固無理由，惟原審判決既有可議之
    處，本院仍應予撤銷，並改判如主文第二項所示。
據上論斷，應依刑事訴訟法第369條第1項前段、第364條、第299
條第1項前段，判決如主文。
本案經臺灣臺北地方檢察署檢察官李巧菱起訴，臺灣高等檢察署
檢察官賴正聲到庭執行職務。
中　　華　　民　　國　 109　　年　　7 　　月　　15　　日
            刑事第二十二庭審判長法　官  洪于智
                                法　官  汪怡君
                                法　官  陳銘壎
以上正本證明與原本無異。
如不服本判決，應於收受送達後20日內向本院提出上訴書狀，其
未敘述上訴之理由者並得於提起上訴後20日內向本院補提理由書
（均須按他造當事人之人數附繕本）「切勿逕送上級法院」。
                                書記官  吳思葦
中　　華　　民　　國　　109 　年　　7 　　月　　15　　日
附錄：本案論罪科刑法條全文
中華民國刑法第339條之4
犯第339條詐欺罪而有下列情形之一者，處1年以上7年以下有期
徒刑，得併科1百萬元以下罰金：
一、冒用政府機關或公務員名義犯之。
二、三人以上共同犯之。
三、以廣播電視、電子通訊、網際網路或其他媒體等傳播工具，
    對公眾散布而犯之。
前項之未遂犯罰之。
洗錢防制法第2條
本法所稱洗錢，指下列行為：
一、意圖掩飾或隱匿特定犯罪所得來源，或使他人逃避刑事追訴
    ，而移轉或變更特定犯罪所得。
二、掩飾或隱匿特定犯罪所得之本質、來源、去向、所在、所有
    權、處分權或其他權益者。
三、收受、持有或使用他人之特定犯罪所得。
洗錢防制法第14條
有第二條各款所列洗錢行為者，處7年以下有期徒刑，併科新臺
幣5百萬元以下罰金。
前項之未遂犯罰之。
前二項情形，不得科以超過其特定犯罪所定最重本刑之刑。
附表：
編號 犯      罪      事      實 證               據 主             文 1 詐騙集團成員於108年5月29日（起訴書誤載為30日）上午以LINE電話致電許高秀枝，冒稱為其姪媳婦（起訴書誤載為「其媳婦」），騙稱：需借款20萬元、同年6月3日即歸還云云，使許高秀枝陷入錯誤，遂於同日中午12時39分許，在桃園市○○區○○○路000號之永豐銀行內壢分行，匯款20萬元至人頭帳戶簡聿圻之大溪郵局帳號00000000000000號帳戶而得逞。  1.許高秀枝之警詢陳述（偵卷第101至105頁） 2.內政部警政署反詐騙案件紀錄表（偵卷第93頁） 3.桃園市政府警察局平鎮分 　局宋屋派出所陳報單、受理各類案件紀錄表、受理刑事案件報案三聯單、受理詐騙帳戶通報警示簡便格式表、金融機構聯防機制通報單（偵卷第95至99、109、111頁） 4.永豐銀行存摺封面及交易 　明細影本(偵卷第113頁） 茹豪雄犯三人以上共同詐欺取財罪，累犯，處有期徒刑壹年肆月。未扣案之犯罪所得新臺幣參仟元沒收，於全部或一部不能沒收時，追徵其價額。   2 詐騙集團成員於108年5月30日晚上致電鄧雅桂，冒稱為雅聞倍優之客服人員，騙稱：其之前購買公司商品，因操作疏失成為要繳年費6800元之會員，如不要此會員資格，可幫其取消云云，鄧雅桂不疑有他乃告知不要當會員，對方即佯稱會有銀行人員與其聯絡。隨後即有自稱為國泰世華銀行之客服人員致電鄧雅桂，騙稱為確認其不會被扣款，要其至自動櫃員機依指示操作云云，而使鄧雅桂陷入錯誤，遂於當晚（30日）延續至翌日（31日）凌晨，依指示接續匯出款項至該集團之人頭帳戶（下列各筆之序號，係依鄧雅桂陳述之序號編號）： ㈠至台中市○○路○段000號之永   豐銀行櫃員機操作匯出部分： 1.自其郵局帳號00000000000000號   帳戶（以下簡稱郵局帳戶）匯出   29770元，至00000000000000000   18號帳戶。 2.自其郵局帳戶匯出29770元，至0000000000000000000號帳戶。 3.自其郵局帳戶匯出29999元，至0000000000000000號帳戶。 4.自其國泰世華銀行帳號000000000000000號帳戶（以下簡稱國泰世華銀行帳戶）匯出26123元，至郭芷嫻之合作金庫銀行帳號0000000000000000號帳戶（下簡稱郭芷嫻之合作金庫帳戶）。 ㈡至台中市○○路○段000號之國   泰世華銀行自動櫃員機操作匯出   部分： 5.以現金3萬元，存入郭芷嫻之合作金庫帳戶。 6.以現金3萬元，存入郭芷嫻之台北富邦銀行帳號000000000000000號帳戶（下簡稱郭芷嫻之富邦銀行帳戶）。 15.以現金3萬元，存入郭芷嫻之合作金庫帳戶。　 ㈢至台中市○○路00號之合作金庫   銀行櫃員機操作匯出部分： 7.自其郵局帳戶匯出3萬元，至郭芷嫻之合作金庫帳戶。　 8.自其國泰世華銀行帳戶匯出12000元，至郭芷嫻之合作金庫帳戶。 9.自其郵局帳戶匯出29743元，至000000000000000000號帳戶。　 10.自其郵局帳戶匯出29999元，至郭芷嫻之富邦銀行帳戶。　　 11.自其郵局帳戶匯出29985元，至郭芷嫻之富邦銀行帳戶。　　 12.自其國泰世華銀行帳戶匯出29999元，至郭芷嫻之富邦銀行帳戶。 13.自其郵局帳戶匯出3萬元，至郭芷嫻之合作金庫帳戶。 14.自其國泰世華銀行帳戶匯出3萬元，至郭芷嫻之合作金庫帳戶。　 以上總計鄧雅桂因被騙共匯出427388元（計算式：29770＋29770＋29999＋26123＋30000＋30000＋30000＋12000＋29743＋29999＋29985＋29999＋30000＋30000＋30000＝427388）。 1.鄧雅桂之警詢陳述（偵卷第127至131頁） 2.內政部警政署反詐騙案件紀錄表（偵卷第117、119頁） 3.台中市政府警察局第一分 　局西區派出所陳報單、受理各類案件紀錄表、受理刑事案件報案三聯單、受理詐騙帳戶通報警示簡便格式表、165 專線協請金融機構暫行圈存疑似詐欺款項通報單、金融機構聯防機制通報單（偵卷第121至125、133至143、151至159頁）　 4.轉帳交易明細（偵卷第144-1至149頁） 茹豪雄犯三人以上共同詐欺取財罪，累犯，處有期徒刑壹年肆月。未扣案之犯罪所得新臺幣參仟元沒收，於全部或一部不能沒收時，追徵其價額。 3 詐騙集團成員於108年5月31日晚上致電侯宜均，冒稱為奇摩商城賣家之客服人員，騙稱：因工讀生打錯訂單金額、要取消訂單，須通知郵局進行解除，要詢問其郵局客服電話，會請郵局跟其連絡云云，其不疑有他乃告知客服電話。隨後即有自稱為郵局之客服人員致電侯宜均，騙稱要協助取消相關扣款設定云云，因當日時間已晚，侯宜均告知隔日再聯絡，該佯稱為郵局客服人員之人乃於108年6月1日下午致電侯宜均，騙稱要其至自動櫃員機解除設定云云，致使侯宜均陷入錯誤，遂於當日依指示操作自動櫃員機，而匯出下列款項至該集團之人頭帳戶： ㈠至嘉義縣朴子市合作金庫銀行之   櫃員機操作匯出部分： 1.自其台灣銀行帳號000000000000   059號帳戶（下簡稱台灣銀行帳   戶）匯出29788元，至玉山銀行   帳號0000000000000000000號帳   戶。 2.自其台灣銀行帳戶匯出27000元，至合作金庫銀行帳號0000000000000000號帳戶。 ㈡至嘉義縣朴子市華南銀行之櫃員機操作匯出部分： 3.自其台灣銀行帳戶匯出29985元，至郵局帳號00000000000000000號帳戶。 4.自其台灣銀行帳戶匯出18800元，至台新銀行帳號0000000000000000054號帳戶。 5.自其台灣銀行帳戶匯出18800元，至台新銀行帳號0000000000000000052號帳戶。 6.自其台灣銀行帳戶匯出18800元，至台新銀行帳號0000000000000000056號帳戶。 7.自其台灣銀行帳戶匯出29771元，至玉山銀行帳號0000000000000000000號帳戶。 8.自其台灣銀行帳戶匯出29771元，至玉山銀行帳號0000000000000000000號帳戶。 9.自其台灣銀行帳戶匯出18800元，至台新銀行帳號0000000000000000052號帳戶。 10.自其台灣銀行帳戶匯出18800元，至台新銀行帳號0000000000000000052號帳戶。 11.自其台灣銀行帳戶匯出18800元，至台新銀行帳號0000000000000000057號帳戶。 12.自其台灣銀行帳戶匯出18800元，至台新銀行帳號0000000000000000053號帳戶。 13.自其台灣銀行帳戶匯出18800元，至台新銀行帳號0000000000000000059號帳戶。 14.自其台灣銀行帳戶匯出18800元，至台新銀行帳號0000000000000000050號帳戶。 15.自其台灣銀行帳戶匯出18800元，至台新銀行帳號0000000000000000052號帳戶。 16.自其台灣銀行帳戶匯出18800元，至台新銀行帳號0000000000000000057號帳戶。 17.自其台灣銀行帳戶匯出18800元，至台新銀行帳號0000000000000000055號帳戶。　 18.自其台灣銀行帳戶匯出29788元，至玉山銀行帳號0000000000000000000號帳戶。 19.自其台灣銀行帳戶匯出29788元，至玉山銀行帳號0000000000000000000號帳戶。　  20.自其台灣銀行帳戶匯出29788元，至玉山銀行帳號0000000000000000000號帳戶。　 　  21.自其台灣銀行帳戶匯出29788元，至玉山銀行帳號0000000000000000090號帳戶。 22.自其台灣銀行帳戶匯出18800元，至台新銀行帳號0000000000000000050號帳戶。　 　 　  23.自其台灣銀行帳戶匯出18800元，至台新銀行帳號0000000000000000051號帳戶。 24.自其台灣銀行帳戶匯出18800元，至台新銀行帳號0000000000000000055號帳戶。　 　 　  25.自其台灣銀行帳戶匯出18800    元，至台新銀行帳號000000000 &ZZZZ; &ZZZZ;0000000000號帳戶。 26.自其台灣銀行帳戶匯出18800    元，至台新銀行帳號000000000 &ZZZZ; &ZZZZ;0000000000號帳戶。 27.自其台灣銀行帳戶匯出18800    元，至台新銀行帳號000000000 &ZZZZ; &ZZZZ;0000000000號帳戶。 28.自其台灣銀行帳戶匯出18800    元，至台新銀行帳號000000000 &ZZZZ; &ZZZZ;0000000000號帳戶。 29.自其台灣銀行帳戶匯出18800    元，至台新銀行帳號000000000 &ZZZZ; &ZZZZ;0000000000號帳戶。 30.自其台灣銀行帳戶匯出18800    元，至台新銀行帳號000000000 &ZZZZ; &ZZZZ;0000000000號帳戶。 31.自其台灣銀行帳戶匯出29788    元，至玉山銀行帳號0000000000000000000號帳戶。 32.自其台灣銀行帳戶匯出29788    元，至玉山銀行帳號0000000000000000000號帳戶。　  33.自其台灣銀行帳戶匯出18800    元，至台新銀行帳號0000000000000000055號帳戶。　 　  34.自其台灣銀行帳戶匯出29987    元，至陳豫萱玉山銀行帳號0000000000000000號帳戶。 35.自其台灣銀行帳戶匯出29788    元，至玉山銀行帳號0000000000000000000號帳戶。　 36.自其台灣銀行帳戶匯出29788    元，至玉山銀行帳號0000000000000000000號帳戶。　　   ㈢至嘉義縣朴子郵局之櫃員機操作匯出部分：　 　 　 　  37.自其郵局帳號0000000000000000帳戶匯出29987元，至陳豫萱玉山銀行帳號0000000000000000號帳戶。 以上總計侯宜均因被騙共匯出858193元（計算式：29788＋27000＋29985＋18800＋18800＋18800＋29771＋29771＋18800＋18800＋18800＋18800＋18800＋18800＋18800＋18800＋18800＋29788＋29788＋29788＋29788＋18800＋18800＋18800＋18800＋18800＋18800＋18800＋18800＋18800＋29788＋29788＋18800＋29987＋29788＋29788＋29987＝858193）。 1.侯宜均之警詢陳述（偵卷第171至175、179、181頁） 2.內政部警政署反詐騙案件紀錄表（偵卷第163、165頁） 3.嘉義縣警察局朴子分局雙 　溪派出所受理各類案件紀錄表、受理刑事案件報案三聯單、受理詐騙帳戶通報警示簡便格式表（偵卷第167、169、183至245頁）　 4.轉帳交易明細（偵卷第247至259頁）  茹豪雄犯三人以上共同詐欺取財罪，累犯，處有期徒刑壹年肆月。未扣案之犯罪所得新臺幣參仟元沒收，於全部或一部不能沒收時，追徵其價額。